【裁判字號】    95,聲,2305
【裁判日期】    951031
【裁判案由】    公示送達
【裁判全文】
臺灣臺中地方法院民事裁定  95年度聲字第2305號
聲  請  人  甲○○
相  對  人  赫普生技事業股份有限公司
法定代理人  乙○○○
上當事人間聲請公示送達事件，本院裁定如下：
    主   文
聲請駁回。
聲請程序費用新台幣壹仟元由聲請人負擔。
    理      由
一、本件聲請意旨略以：聲請人前曾依本院94年度裁全字第4373
    號假扣押裁定，提存擔保後對於相對人之財產強制執行，茲
    為領回所提存之擔保，曾以存證信函催告相對人行使權利，
    卻因相對人遷移不明而無法送達，為此聲請法院裁定准予公
    示送達等語。
二、按表意人非因自己之過失不知相對人居所者，得依民事訴訟
    法公示送達之規定，以公示送達為意思表示之通知，民法第
    97條定有明文。而所謂不知相對人居所，係指相對人遷移，
    致表意人不知其居所而言，若相對人並未遷移或聲請人不知
    相對人是否居住於該處所，則與前開規定不合，尚不得逕以
    公示送達方式為意思表示之通知。復按無行為能力人，由法
    定代理人代為意思表示，並代受意思表示；又對於無訴訟能
    力人為送達者，應向其全體法定代理人為之，民法第76條以
    及民事訴訟法第127條第1項分別定有明文，由此可見，對於
    法人之送達，自應送達於其法定代理人，始為正辦 (臺灣高
    等法院83年度抗字第2031號裁定意旨參照)。經查本件聲請
    人主張其以存證信函催告相對人行使權利而遭郵局退回乙節
    ，固據其提出存證信函暨退郵信封影本各一件為證，然而，
    觀該退郵信封影本，聲請人既未載明相對人公司之法定代理
    人為誰，且僅向相對人公司之設址處所送達，而未向相對人
    公司之法定代理人送達，尚難認為已符合上開向相對人公司
    送達之要件，是該次縱然無法送達相對人公司，聲請人仍得
    另向相對人公司之法定代理人住處對相對人為送達，尚與聲
    請法院裁定公示送達之要件不符；又本院於95年10月16 日
    裁定命相對人補正曾向相對人之法定代理人住處送達，而因
    遷移不明或其他類於不知其相對人公司法定代理人之住居所
    等原因，而遭郵局退回之相關證明文件，聲請人嗣於95年10
    月26日陳報其向相對人公司之法定代理人乙○○○送達之退
    郵信封影本，觀其經郵局退回之原委是因招領逾期，而非遷
    移不明或其他致使聲請人不知相對人居所之情形，亦難認為
    本件聲請人確有不知相對人公所送達處所之情形。準此，聲
    請人是否另行向相對人公司之法定代理人住處送達該催告行
    使權利之存證信函，要屬另一事項，但本件既與聲請人不知
    相對人公司之送達處所不同，聲請人遽而聲請本院裁定准予
    公示送達，於法尚有未洽，應予駁回。
三、依非訟事件法第21條第2項、24條第1項，民事訴訟法第78條
    ，裁定如主文。
中    華    民    國    95    年    10    月    31    日
                  簡易庭        法  官  王永春
正本係照原本作成
如不服本裁定應於送達後10日內向本院提出抗告狀，並繳納抗告
費新臺幣1000元。
中    華    民    國    95    年    10    月    31    日
                                書記官  李憲惠


司法院資訊處製作；財團法人民間司法改革基金會備份。
